【裁判字號】    92,訴,604
【裁判日期】    920526
【裁判案由】    毒品危害防制條例
【裁判全文】
臺灣臺北地方法院刑事判決                          九十二年度訴字第六○四號
    公  訴  人  臺灣臺北地方法院檢察署檢察官
    被      告  甲○○
右列被告因毒品危害防制條例案件，經檢察官提起公訴（九十一年度偵字第二四八六
號），本院判決如左：
    主      文
甲○○施用第一級毒品，處有期徒刑拾月。
扣案第一級毒品海洛因陸小包（驗餘淨重合計肆點柒伍公克）、第二級毒品安非他命
壹小包（驗餘淨重零點柒公克）均沒收銷燬之。
    事      實
一、甲○○前於民國八十五年間，因違反麻醉藥品管理條例案件，經臺灣高等法院判
    處有期徒刑五年二月確定；又於八十六年間，因偽造有價證券案件，經臺灣士林
    地方法院判處有期徒刑一年四月，並迭經臺灣高等法院、最高法院駁回上訴確定
    ，二案接續執行，甫於九十年五月三十一日縮短刑期假釋出監，尚在假釋期間，
    猶不思悛悔。另於八十五年間，因施用第二級毒品案件，經臺灣高等法院裁定送
    觀察、勒戒後，認無繼續施用毒品傾向，由臺灣高等法院以八十六年度上訴字第
    二○一號判決免刑確定；再於九十年間，因施用第一級毒品海洛因、第二級毒品
    安非他命案件，經依本院裁定送觀察、勒戒後，認無繼續施用毒品之傾向，由臺
    灣臺北地方法院檢察署檢察官於九十一年三月八日以九十年度毒偵字第二六四四
    號、九十一年度毒偵字第二八號為不起訴處分確定。詎猶未戒除惡習，復於九十
    一年十月二十八日上午，在臺北市○○區○○街一五六巷五號四樓住處，以將第
    一級毒品海洛因及第二級毒品安非他命同置於吸食器中，用火燒烤使產生白色煙
    霧之方式同時施用海洛因及安非他命一次。嗣於同日下午二時五十分許，經警在
    上址住處搜索查獲，並扣得其持有之海洛因六小包（驗餘淨重合計四‧七五公克
    ）、安非他命一小包（驗餘淨重○‧七公克）。
二、案經臺北市政府警察局大安分局移送臺灣臺北地方法院檢察署檢察官偵查起訴。
    理      由
一、訊據被告甲○○對右開犯罪事實坦承不諱，且被告於九十一年十月二十八日下午
    三時四十分警詢後所採集之尿液，經送檢驗結果，確呈安非他命、嗎啡陽性反應
    ，有臺灣尖端先進生技醫藥股份有限公司濫用藥物檢驗中心九十一年十二月十三
    日濫用藥物檢驗報告乙紙附卷可參。而查獲之白色粉末六小包及白色結晶一小包
    經送鑑定後，確分屬海洛因、安非他命無訛，亦有臺北市政府警察局大安分局查
    獲涉嫌毒品危害防制條例毒品初步鑑驗報告單二紙、法務部調查局九十一年十一
    月二十七日調科壹字第○二○○○五六一五號鑑定通知書一紙在卷足憑。另被告
    於八十五年間，因施用第二級毒品案件，經臺灣高等法院裁定送觀察、勒戒後，
    認無繼續施用毒品傾向，由臺灣高等法院以八十六年度上訴字第二○一號為免刑
    判決確定；又於九十年間，因施用第一級毒品海洛因、第二級毒品安非他命，經
    依本院裁定送觀察、勒戒後，因無繼續施用毒品傾向，由臺灣臺北地方法院檢察
    署檢察官於九十一年三月八日以九十年度毒偵字第二六四四號、九十一年度毒偵
    字第二八號為不起訴處分確定各節，有前開案件之判決、不起訴處分書、臺灣高
    等法院被告全國前案紀錄表在卷可查，足徵被告任意性自白與事實相符。本件事
    證業臻明確，被告犯行洵堪認定，應予依法論科。
二、按海洛因及安非他命，均具有成癮性，服用後會產生依賴性、耐藥性，情況非常
    嚴重，且戒治不易，嚴重影響人之身心健康，後果不堪設想，是立法院於八十六
    年十月三十日三讀通過毒品危害防制條例，將海洛因及安非他命分別列為第一級
    及第二級毒品，該條例並於八十七年五月二十日公布，同年月二十二日生效。故
    核被告施用海洛因及安非他命之行為，分係犯毒品危害防制條例第十條第一項施
    用第一級毒品罪及第二項施用第二級毒品罪。被告持有海洛因及安非他命分係供
    自己施用，應為高度之施用毒品犯行所吸收，不另論罪。被告同時施用海洛因及
    安非他命，係一行為觸犯上開二罪名，應依想像競合犯規定，從一重之施用第一
    級毒品罪處斷。再被告前因施用毒品案件，經二次觀察、勒戒後，均認無繼續施
    用毒品傾向，分經臺灣高等法院為免刑判決確定，及臺灣臺北地方法院檢察署檢
    察官為不起訴處分確定等節，已如前述，其又犯本件施用毒品罪，係屬毒品危害
    防制條例第二十條第三項前段所規定之三犯以上，應予敘明。爰審酌被告有事實
    欄所載之前科，尚在假釋期間，有前開前案紀錄表可考，猶不知悔改，惟犯後坦
    承犯行，尚具悔意，及其犯罪動機、手段、所生危害等一切情狀，量處如主文所
    示之刑。末查，扣案海洛因六小包（驗餘淨重合計四‧七五公克）及安非他命一
    小包（驗餘淨重○‧七公克），係屬查獲之毒品，併依毒品危害防制條例第十八
    條第一項前段沒收銷燬之。
據上論斷，應依刑事訴訟法第二百九十九條第一項前段，毒品危害防制條例第十條、
第十八條第一項前段，刑法第十一條、第五十五條，判決如主文。
本案經檢察官黃立維到庭執行職務
中      華      民      國    九十二    年      五      月    二十六    日
                                      臺灣臺北地方法院刑事第八庭
              法  官  宋  松  璟
右正本證明與原本無異。
如不服本判決，應於判決送達後十日內向本院提出上訴狀(應抄附繕本)。告訴人
或被害人如對於本判決不服者，應具備理由請求檢察官上訴，其上訴期間之計算
係以檢察官收受判決正本之日期為準。
                                          書記官  楊  文  祥
中      華      民      國    九十二    年      五      月    二十七    日
附錄法條
毒品危害防制條例第十條
施用第一級毒品者，處六月以上五年以下有期徒刑。
施用第二級毒品者，處三年以下有期徒刑。


司法院資訊處製作；財團法人民間司法改革基金會備份。
